---

---
title: "Analyse des données des élus"
author: "Thomas Papeix"
format: html
params:
  code_commune: "75056"
  code_departement: "75"
---

## Introduction

Ce rapport analyse les données des élus en fonction de leur commune et de leur département.\
Nous allons explorer la répartition des élus par catégorie socio-professionnelle et la distribution des âges.

------------------------------------------------------------------------

---

```{r setup, include=FALSE}
# Charger les packages
library(firstlibpeix)
library(ggplot2)
library(dplyr)
library(readr)

# Vérifier si les paramètres existent, sinon les définir par défaut
if (!exists("params")) {
  params <- list(code_commune = "75056", code_departement = "75")
}

# Définir les paramètres
code_commune <- params$code_commune
code_departement <- params$code_departement

# Charger les données (Assure-toi que "elus_sample.csv" est bien dans ton projet)
elus_sample <- read_delim("elus_sample.csv", delim = ";", escape_double = FALSE, trim_ws = TRUE)

# Vérifier la structure des données
head(elus_sample)




```

## **Ajouter l’analyse d’un de commune et departement** 

```{r summary_commune}
## Résumé de la commune sélectionnée

# Vérifier que la colonne existe
if ("Code de la commune" %in% colnames(elus_sample)) {

  # Convertir la colonne et le paramètre en `character`
  elus_sample$`Code de la commune` <- as.character(elus_sample$`Code de la commune`)
  code_commune <- as.character(code_commune)

  # Filtrer la commune
  data_commune <- elus_sample[elus_sample$`Code de la commune` == code_commune, ]

  # Vérifier que la commune existe
  if (nrow(data_commune) > 0) {
    data_commune <- creer_commune(data_commune)
    summary_commune(data_commune)
  } else {
    print("Aucune donnée pour la commune sélectionnée.")
  }

} else {
  stop("Erreur : La colonne 'Code de la commune' est absente du dataset.")
}


```

```{r summary_departement}
## Résumé du département sélectionné

# Vérifier que la colonne existe
if ("Code du département" %in% colnames(elus_sample)) {

  # Convertir la colonne et le paramètre en `character`
  elus_sample$`Code du département` <- as.character(elus_sample$`Code du département`)
  code_departement <- as.character(code_departement)

  # Filtrer le département
  data_departement <- elus_sample[elus_sample$`Code du département` == code_departement, ]

  # Vérifier que le département existe
  if (nrow(data_departement) > 0) {
    data_departement <- creer_departement(data_departement)
    summary_departement(data_departement)
  } else {
    print("Aucune donnée pour le département sélectionné.")
  }

} else {
  stop("Erreur : La colonne 'Code du département' est absente du dataset.")
}

```
